臺灣高等法院刑事裁定
109年度抗字第863號
抗  告  人  
即  受刑人  鄭友銘




上列抗告人即受刑人因聲請定其應執行刑案件，不服臺灣士林地
方法院中華民國109年5月15日裁定（109年度聲字第640號），提
起抗告，本院裁定如下：
    主  文
抗告駁回。                                             
    理  由
一、原裁定意旨略以：抗告人即受刑人鄭友銘（下稱抗告人）因
    犯如原裁定附表所示之罪（原裁定附表編號3至6「偵查（自
    訴）機關年度案號」欄「士林地檢108年度偵字第5357號」
    之記載應更正為「士林地檢108年度偵字第5357號、第6625
    號、108年度毒偵字第1050號」；最後事實審及確定判決案
    號欄「108年度審訴字第418號」之記載應更正為「108年度
    審訴字第418號、108年度審易字第1489號」），經法院先後
    判處如原裁定附表所示之刑，並分別確定在案。茲檢察官聲
    請定其應執行之刑，經臺灣士林地方法院（下稱士林地院）
    審核後，認聲請正當，應予准許，爰裁定應執行有期徒刑2
    年10月等語。
二、抗告意旨略以：對士林地院原裁定不服，提起抗告，並請參
    酌各法院裁判先例，另為適法裁定云云。
三、按裁判確定前犯數罪者，併合處罰之；數罪併罰，有二裁判
    以上者，依刑法第51條之規定，定其應執行之刑，刑法第50
    條第1項前段、第53條分別定有明文。再按有二裁判以上，
    經定其執行刑後，又與其他裁判併合而更定其執行刑者，前
    定之執行刑當然失效，仍應以原來宣告之數個刑罰計算，而
    不以當時該數罪所定應執行刑為計算基準（最高法院57年度
    台抗字第198號裁定意旨參照）。另按法律上屬於自由裁量
    事項，尚非概無法律性之拘束，在法律上有其外部界限及內
    部界限，前者法律之具體規定，使法院得以具體選擇為適當
    裁判，此為自由裁量之外部界限，後者法院為自由裁量時，
    應考量法律之目的，法律秩序之理念所在，此為自由裁量之
    內部界限，法院為裁判時，二者均不得有所踰越；在數罪併
    罰而有二裁判以上，應定其應執行刑之案件，法院所為刑之
    酌定，固屬自由裁量事項，然對於法律之內、外部界限，仍
    均應受其拘束（最高法院92年度台非字第187號及94年度台
    非字第21號判決意旨參照）。
四、經查：
  ㈠抗告人所犯如原裁定附表所示之罪，有各刑事判決及本院被
    告前案紀錄表各乙份在卷可稽。
  ㈡又抗告人所犯如原裁定附表編號3至5所示3罪，固經士林地院
    以108年度審訴字第418號、108年度審易字第1489號判決定
    其應執行刑為有期徒刑1年10月確定，惟參照前揭最高法院5
    7年度台抗字第198號裁定意旨，抗告人既有如原裁定附表編
    號1至6所示共6罪應予併罰，自可更定該6罪之應執行刑，前
    定之應執行刑即當然失效。是本件定其應執行刑，不得踰越
    刑法第51條第5款所定法律之外部界限，即不得重於如原裁
    定附表編號1至6所示6罪刑之總和，亦應受內部界限之拘束
    ，即不得重於如原裁定附表編號3至5所定應執行刑及如原裁
    定附表編號1、2、6所示宣告刑之總和。
  ㈢按行為人所犯為數罪併罰，其中之一罪雖得易科罰金，但因
    與不得易科之他罪合併處罰之結果，於定執行刑時，祇須將
    各罪之刑合併裁量，不得易科罰金合併執行（司法院大法官
    會議釋字第144號解釋意旨參照）。是抗告人所犯如原裁定
    附表編號6所示之罪雖得易科罰金，但因與不得易科罰金之
    如原裁定附表編號1至5所示之罪合併處罰之結果，於定應執
    行刑時，自不得諭知易科罰金。
  ㈣準此，本件抗告人請求檢察官就其所犯如原裁定附表編號6所
    示得易科罰金之罪與如原裁定附表編號1至5所示不得易科罰
    金之罪合併定應執行刑，既有抗告人出具之臺灣士林地方檢
    察署調查受刑人是否聲請定應執行刑調查表在卷可稽，則檢
    察官聲請就抗告人所犯如原裁定附表編號1至6所示之罪定應
    執行之刑，經士林地院審核後，裁定定其應執行刑為有期徒
    刑2年10月，核屬正當。
  ㈤抗告人雖以前詞提起抗告，惟參諸上揭說明，前開裁定所定
    應執行刑有期徒刑2年10月，既未踰越刑法第51條第5款所定
    法律之外部界限，即未重於如原裁定附表編號1至6所示罪刑
    總和（有期徒刑3年8月），亦合於內部界限之拘束，即未重
    於如原裁定附表編號3至5所定應執行刑及如原裁定附表編號
    1、2、6所示宣告刑之總和（有期徒刑3年6月），可認已斟
    酌抗告人所犯案件類型及情節併予適度減少總刑期，無明顯
    喪失權衡或有違比例原則、公平正義原則之情，而屬法院裁
    量權之適法行使，自難認定該定應執行刑之裁定有何違法或
    不當之處。又抗告人所舉應參酌其他法院之判決先例部分，
    因各案犯罪類型、情節俱不相同，所為刑罰之量定自屬有別
    ，尚難比附援引，執為原裁定有何違誤之論據。是抗告人逕
    執前詞請求另為裁定云云，為無理由，應予駁回。
據上論斷，應依刑事訴訟法第412條，裁定如主文。
中　　華　　民　　國　　109 　年　　6 　　月　　8 　　日
                  刑事第四庭  審判長法　官  陳筱珮
                                    法　官  邱滋杉
                                    法　官  羅郁婷
以上正本證明與原本無異。
如不服本裁定，應於收受送達後五日內向本院提出抗告狀。
                                    書記官  蔡易霖
中　　華　　民　　國　　109 　年　　6 　　月　　8 　　日